【裁判字號】    96,訴,1149
【裁判日期】    970917
【裁判案由】    毒品危害防制條例等
【裁判全文】
臺灣士林地方法院刑事判決              96年度訴字第1149號
公  訴  人  臺灣士林地方法院檢察署檢察官
被      告  丁○○
                    （另案於臺灣臺北監獄執行中）
選任辯護人  趙元昊律師
            許瑞榮律師
被      告  乙○○
選任辯護人  李姝律師
            羅翠慧律師
上列被告因毒品危害防制條例等案件，經檢察官提起公訴（96年
度偵字第6518號），本院判決如下：
    主  文
丁○○販賣第二級毒品，未遂，累犯，處有期徒刑肆年，扣案之
MOTOROLA行動電話壹具（保管字號為臺灣士林地方法院九十六年
度保字第九九七號）沒收之；又明知為禁藥，而轉讓，累犯，處
有期徒刑拾月，減為有期徒刑伍月，扣案之MOTOROLA行動電話壹
具（保管字號為臺灣士林地方法院九十六年度保字第九九七號）
沒收之；應執行有期徒刑肆年肆月，扣案之MOTOROLA行動電話壹
具（保管字號為臺灣士林地方法院九十六年度保字第九九七號）
沒收之；其餘被訴部分均無罪。
乙○○無罪。
    事  實
一、丁○○曾於民國93年間因毒品危害防制條例案件，經臺灣高
    等法院以93年度上易字第1685號判決判處有期徒刑十月確定
    ，而於94年7 月25日縮短刑期假釋出監，迄至94年9 月13日
    縮刑期滿執行完畢，猶不知悔改，其明知甲基安非他命（以
    下簡稱安非他命）係毒品危害防制條例所規定之第二級毒品
    ，並經行政院衛生署明令公告列為禁藥管理，依法不得販賣
    、轉讓及持有之，竟基於轉讓安非他命之犯意，以其所有之
    內含非其租用之門號為0000000000號SIM 卡之MOTOROLA行動
    電話為聯絡工具，於95年10月22日16時27分許，在其位於臺
    北縣淡水鎮○○路66號5 樓之住處，接獲丙○○所使用門號
    為0000000000號行動電話之來電，旋攜未逾10公克之安非他
    命前往臺北縣淡水鎮○○路216 巷口，無償轉讓安非他命予
    丙○○；復基於意圖營利販賣第二級毒品安非他命之犯意，
    於96年2 月25日20時22分許，在不詳地點，以其所使用之00
    00000000號行動電話，撥打甲○○所使用之門號為00000000
    00號行動電話，以高於所購入金額之每公克新臺幣（下同）
    2000元之價格向甲○○詢問有無購買第二級毒品安非他命之
    意，而圖賺取差價牟利，嗣經雙方議定價格及交易地點後，
    復因故未能完成交易，致未得逞；迨於96年5 月23日8 時許
    ，在丁○○之上開住處，經警持搜索票前往執行搜索，為警
    當場查獲，並扣得丁○○所有供販賣、轉讓第二級毒品安非
    他命所用之前開MOTOROLA行動電話1 具及非供販賣、轉讓第
    二級毒品安非他命所用之第二級毒品安非他命3 包、安非他
    命吸食器3 組、鏟管2 支、分裝袋1 批、殘渣袋3 個、葡萄
    糖粉1 包及門號為0000000000、0000000000、0000000000號
    之行動電話各1 具（以上保管字號為臺灣士林地方法院96年
    度保字第997 號），始悉上情。
二、案經臺北市政府警察局大同分局報請臺灣士林地方法院檢察
    署檢察官偵查起訴。
    理  由
壹、證據能力部分：
      按被告以外之人於審判外之言詞或書面陳述，除有刑事訴
      訟法第159 條之1 至第159 條之4 所規定之情形外，不得
      作為證據；又被告以外之人於審判外之陳述，雖不符同法
      第159條之1 至第159 條之4 之規定，而經當事人於審判
      程序同意作為證據，法院審酌該言詞陳述或書面陳述作成
      時之情況，認為適當者，亦得為證據；又當事人、代理人
      或辯護人於法院調查證據時，知有第159 條第1 項不得為
      證據之情形，而未於言詞辯論終結前聲明異議者，視為有
      前項之同意，刑事訴訟法第159 條第1 項、第159 條之1
      、第159 條之2 、第19條之3 、第159 條之4 及第159 條
      之5 分別定有明文。查：
    (一)本判決所引用除證人丙○○於偵查中所為之證言及證人甲○○於警詢及96年10月2 日偵查中所為之證言，業經選任
      辯護人於本院審理中否定其證據能力，其餘各該被告以外
      之人所為審判外之陳述以及其他書面陳述，雖屬傳聞證據
      ，惟當事人及辯護人於本院準備程序及審判期日中均表示
      無意見而不予爭執，且迄至言詞辯論終結前亦未再聲明異
      議，本院審酌上開證據資料製作時之情況，尚無違法不當
      之瑕疵，亦認為以之作為證據應屬適當，依刑事訴訟法第
      159 條之5 規定，認前揭證據資料均有證據能力。
    (二)通訊監察錄音之譯文，僅屬依據監聽錄音結果予以翻譯之
      文字，固具文書證據之外觀，但實際上仍應認監聽所得之
      錄音帶或光碟，始屬調查犯罪所得之證物；刑事訴訟法第
      165 條之1 第2 項所稱之證物，如其蒐證程序合法，並經
      合法調查，自具證據能力。因此檢察官如提出通訊監察錄
      音之譯文為其證據方法，實乃以其監聽所得之錄音帶或光
      碟，為調查犯罪所得之證物，法院本應依刑事訴訟法第16
      5 條之1 所列之方法調查，以判斷該錄音帶或光碟是否與
      通訊監察錄音之譯文相符。而監聽錄音製作之譯文，雖通
      常為偵查犯罪機關單方面製作，然若被告或訴訟關係人對
      其真實性並無爭執，經法院於審判期日提示譯文供當事人
      辨認、表示意見並為辯論者，程序自屬適法，最高法院95
      年度臺上字第295 號及96年度臺上字第7147號判決意旨可
      資參照。查本件就被告丁○○所使用之0000000000號行動
      電話所為之通訊監察，係由臺灣士林地方法院檢察署檢察
      官依通訊保障及監察法第5 條之規定職權核發通訊監察書
      而實施，此有卷附之通訊監察書影本在卷可稽；又通訊保
      障及監察法第5 條第1 項列舉得實施通訊監察之相關罪名
      ，包含最輕本刑三年以上有期徒刑之罪及藥事法第83條第
      1 項之罪，而毒品危害防制條例第4 條第2 項，係屬最輕
      本刑為三年以上有期徒刑之罪，且本件警方依監聽錄音所
      製作之通訊監察譯文，經本院於審理中提示予被告丁○○
      及選任辯護人表示意見，被告丁○○並不否認確為其對話
      內容，依照上開之說明，本案卷內相關之通訊監察譯文即
      具證據能力。
    (三)證人甲○○於警詢中所為之證言，係被告以外之人於審判
      外之言詞或書面陳述，依刑事訴訴法第159 條第1 項之規
      定，除符合同法第159 條之1 至第159 條之4 之規定外，
      原則上並無證據能力，而依證人甲○○於警詢中所為證言
      觀之，雖與本院審理中證述內容顯有出入，然其於警詢中
      所證稱販賣第二級毒品之時間與本件起訴犯罪時間並不相
      符，顯非為證明本案犯罪事實存否之必要事項，自難認上
      開警詢中之陳述有刑事訴訟法第159 條之1 至第159 條之
      4 所規定之情形，而應認無證據能力。
    (四)證人甲○○於96年10月12日於偵查中向檢察官所為之證言
      ，係被告以外之人於審判外之言詞或書面陳述，依刑事訴
      訴法第159 條第1 項之規定，除符合同法第159 條之1 至
      第159 條之4 之規定外，原則上並無證據能力，然證人甲○○所為上開證言係依法具結後所為之陳述，並於訊畢交
      付閱覽而經其簽名，且依筆錄之記載並無不能自由陳述或
      其他非法、不當之取證情形，嗣於本院審理中亦經傳訊到
      庭，而給予被告丁○○、乙○○及其選任辯護人進行詰問
      之機會，觀諸被告丁○○、、乙○○及其選任辯護人迄今
      亦未能具體指明上開證言有何顯不可信之情況，是依刑事
      訴訟法第159 條之1 第2 項之規定，應認有證據能力。
貳、有罪部分：
  一、訊據被告丁○○固不否認曾於如附表所示時間分別與如附
      表所示之人為如附表所示之通話內容，而所提及「硬的」
      係指第二級毒品安非他命，且所談話內容確係關於第二級
      毒品安非他命之事，然矢口否認有何公訴意旨所稱轉讓禁
      藥即第二級毒品安非他命及販賣第二級毒品安非他命之犯
      行，辯稱：其與證人丙○○於95年10月22日通話後並未碰
      面，而其與證人甲○○於96年2 月25日之通話內容僅係出
      於炫耀之意，並無轉讓及販賣第二級毒品安非他命之情事
      云云。經查：
    (一)證人丙○○於本院97年6 月4 日審理中結證稱：被告丁○○於95年10月22日與其通話後，確曾無償提供第二級毒品
      安非他命予其施用，惟交付地點係在其位於沙崙住處或其
      住處巷口等語，而依如附表編號一所示之通訊監察譯文觀
      之，係由證人丙○○告知所欲取得第二級毒品安非他命之
      數量，經被告丁○○應允並約定會面處所，觀諸被告丁○○於本院審理中亦不否認確曾於95年間前往證人丙○○位
      於臺北縣淡水鎮○○路之住處等語，足見被告丁○○所稱
      並未交付第二級毒品安非他乙節，顯不足採。至依上開通
      訊監察譯文之內容，雙方約定交付地點雖與證人丙○○於
      本院審理中所為交付地點未盡相合，然實際交付第二級毒
      品安非他命地點或因事後變更而與原約定地點不同，且證
      人丙○○於偵審中均一再結證稱：被告丁○○於95年10月
      22日確曾交付第二級毒品安非他命等語，是自難逕認證人
      丙○○之證言不足採信；又依上開通話內容觀之，雖曾提
      及金額2000元，然證人丙○○於本院審理中證稱：該2000
      元係用以指稱所需第二級毒品安非他命之數量，當日並未
      交付2000元予被告丁○○等語，而依卷內現存事證亦無從
      認定確曾證人丙○○確曾支付該筆款項，是依據事證有疑
      則利益應歸屬被告之證據法則，而從輕認定被告丁○○為
      無償讓與。
    (二)被告丁○○與證人甲○○於96年2 月25日確曾為如附表編
      號二所示之通話內容，且所談話內容確係關於第二級毒品
      安非他命乙情，業經被告丁○○供明在卷，復經證人甲○○於本院審理中證述在卷，且有如附表編號二所示之通訊
      監察譯文在卷可參，而依如附表編號二所示之通訊監察譯
      文觀之，其內容係被告丁○○向證人甲○○告知第二級毒
      品安非他命之價格，經證人甲○○詢問是否願意販售，並
      由被告丁○○應允後約定會面處所，核與被告丁○○所稱
      係出於向證人甲○○炫耀有第二級毒品安非他命乙情顯不
      相當，觀諸渠等業就交易標的、價格、地點等重要內容有
      所意思表示而合致，足見被告丁○○上開所辯，要屬事後
      卸責之詞，不足採信。又證人甲○○於96年10月2 日檢察
      官訊問及本院審理中均結證稱：未曾於竹圍進行交易等語
      ，而依卷內現存事證亦無從認定確曾被告丁○○確曾於96
      年2 月25日通話後交付第二級毒品安非他命予證人甲○○
      ，是依「罪疑有利，利歸被告」之證據法則，而從輕認定
      被告丁○○僅於96年2 月25日著手販賣第二級毒品安非他
      命行為而未達交付毒品及收取價金之程度。
    (三)販賣毒品安非他命係違法行為，非可公然為之，且有  其
      獨特之販售通路及管道，復無公定價格，容易增減分裝之
      份量，而每次買賣之價量，可能隨時依雙方關係深淺、資
      力、需求量及對行情之認知、來源是否充裕、查緝鬆嚴、
      購買者被查獲時供述購買對象之可能風險評估等，而異其
      標準，非可一概而論；而本件被告丁○○所購入之第二級
      毒品安非他命雖難以確認其純度、價格及重量，然第二級
      毒品安非他命物稀價昂，且政府懸為禁令嚴加取締，苟其
      無利可圖，衡情自無甘冒刑事訴追風險而從事買賣第二級
      毒品安非他命之理，參諸附表編號二所示譯文之內容，被
      告丁○○於通話之始即表明急需用款而販售之意，是被告
      丁○○所販入第二級毒品安非他命之價格必較其出售他人
      之價格低廉，而有從中賺取買賣差價牟利之意圖甚明。
      綜上所述，被告丁○○上開所辯，要屬事後卸責之詞，不
      足採信。本件事證明確，被告丁○○所涉上開犯行洵堪認
      定，應予依法論科。
  二、按甲基安非他命屬毒品危害防制條例第2 條第2 項第2 款
      所規定之第二級毒品，不得非法持有及販賣之。次按，甲
      基安非他命為毒品危害防制條例所規範之第二級毒品，並
      經行政院衛生署明令公告列為禁藥管理（按安非他命業經
      行政院衛生署於69年12月8 日以衛署藥字第301124號公告
      自69年12月8 日起禁止輸入、製造，自70年6 月1 日起禁
      止販賣，更於75年7 月11日以衛署藥字第597627號公告一
      概禁止使用，並於79年10月9 日以衛署藥字第904142號函
      明令公告列為禁藥），甲基安非他命亦在禁止之列，此有
      該等函文在卷可查，則「甲基安非他命」自屬藥事法所規
      範之禁藥；而甲基安非他命雖同屬毒品危害防制條例第2
      條第2 項第2 款所定之第二級毒品，然藥事法第83條第1
      項規定：「明知為偽藥或禁藥，而販賣、供應、調劑、運
      送、寄藏、牙保、轉讓或意圖販賣而陳列者，處七年以下
      有期徒刑，得併科新臺幣五百萬元以下罰金。」，係於93
      年4 月21日修正公布，同年月23日施行，其法定刑較毒品
      危害防制條例第8 條第2 項所規定之「六月以上五年以下
      有期徒刑，得併科新臺幣七十萬元以下罰金」為重；又毒
      品之範圍尚包括影響精神物質與其製品，藥事之管理非僅
      止於藥品之管理，毒品未必係經公告之禁藥，禁藥亦非必
      為毒品，毒品危害防制條例與藥事法二者，並無必然之特
      別法與普通法關係，故除有轉讓第二級毒品達毒品危害防
      制條例第8 條第6 項所規定之一定數量，經依法加重其法
      定刑而較藥事法第83條第1 項所定法定刑為重之情形外，
      因藥事法第83條第1 項為後法，且為重法，應優先適用藥
      事法處罰（臺灣高等法院暨所屬地方法院94年11年25日法
      律座談會刑事類提案第八號決議及最高法院95年度臺上字
      第1325號判決意旨可資參照）。又按，犯罪之著手，係指
      行為人為實現犯意而開始實行犯罪構成要件之行為而言，
      販賣毒品罪之販賣者與購毒者就買賣毒品之重要內容有所
      表示時，縱使販賣者尚未實際交付毒品，仍可認為已經著
      手販賣毒品之實施；亦即販賣毒品之犯行，以販賣者與應
      買者雙方就買賣毒品之重要內容有所意思表示而達成契約
      之合致時，即已著手於販賣毒品之構成要件行為，最高法
      院97年度臺上字第3600號判決要旨可資參照。核被告丁○○所為轉讓禁藥即第二級毒品安非他命予證人丙○○之行
      為，因依卷內現存事證尚無從認定所轉讓之數量已達10公
      克，是此部分所為應係犯藥事法第83條第1 項之明知為禁
      藥而轉讓罪。又被告丁○○所涉上開販賣第二級毒品安非
      他命予證人甲○○之犯行，雖無積極事證足認其有收取價
      金或交付毒品之行為，然依附表編號二所示譯文觀之，業
      與應買者就買賣毒品之標的、價格、交易地點等重要內容
      有所意思表示而達成合致，是其此部分所為，應係犯毒品
      危害防制條例第4 條第6 項、第2 項之販賣第二級毒品未
      遂罪，公訴意旨認應論以販賣第二級毒品既遂罪，尚有未
      洽，惟因所犯罪名同為販賣第二級毒品罪，僅行為態樣有
      既遂、未遂之分，自無庸變更起訴法條。又被告丁○○所
      為販賣第二級毒品安非他命予證人甲○○之犯行，雖已著
      手於販賣行為之實施，然未至收取價金及交付毒品之結果
      ，為未遂犯，應依刑法第25條第2 項之規定，減輕其刑。
      又其販賣第二級毒品安非他命及轉讓第二級毒品安非他命
      前後持有第二級毒品安非他命之低度行為，應為販賣及轉
      讓之高度行為所吸收，均不另論罪。又其所犯上開二罪，
      犯意各別，罪名互異，應予分論併罰。又被告丁○○曾於
      93 年 間因毒品危害防制條例案件，經臺灣高等法院以93
      年度上易字第1685號判決判處有期徒刑十月確定，而於94
      年7 月25日縮短刑期假釋出監，迄至94年9 月13日縮刑期
      滿執行完畢，此有臺灣高等法院被告前案紀錄表一份附卷
      可參，其前曾受有期徒刑之執行完畢，於五年以內故意再
      犯本件最重本刑為有期徒刑以上之二罪，為累犯，應均依
      刑法第47條第1 項之規定，除販賣第二級毒品罪法定最高
      本刑為無期徒刑，依法不得加重外，其餘均加重其刑，其
      中販賣第二級毒品未遂罪部分，並依法先加後減之。爰審
      酌被告丁○○非法販賣第二級毒品及轉讓禁藥供他人施用
      ，助長社會不良風氣，戕害國民身心健康，而其所轉讓之
      數量非鉅，且所為販售行為未達交付毒品之程度，及其品
      行、犯罪之動機、目的、手段、智識程度、所得利益及犯
      罪所生之危害等一切情狀，分別量處如主文所示之刑。又
      被告丁○○所為上開轉讓禁藥犯行，其犯罪時間係在96年
      4 月24日以前，且宣告刑未逾有期徒刑一年六月，爰依中
      華民國96年罪犯減刑條例第2 條第1 項第3 款及第3 條第
      1 項第15款之規定，減其刑期二分之一，而諭知如主文所
      示之減得之刑，並定其應執行刑。
  四、扣案之MOTOROLA行動電話1 具（保管字號為臺灣士林地方
      法院96年度保字第997 號），係供聯絡販售及轉讓對象所
      用之物，且為被告丁○○所有，業經其供明在卷，爰依毒
      品害防制條例第19條第1 項及刑法第38條第1 項第2 款之
      規定分別於販賣第二級毒品罪及轉讓禁藥罪之主文項下宣
      告沒收之；而扣案之門號為0000000000號SIM 卡，雖係被
      告丁○○持以聯絡交易對象所用之物，然依卷附之通聯調
      閱查詢單所載，其登記租用人為周寶鳳，是依卷內現存證
      據，尚難認為被告丁○○所有之物，自不得為沒收之諭知
      。至扣案之第二級毒品安非他命3 包（驗餘毛重2.62 4公
      克）、安非他命吸食器3 組、鏟管2 支、分裝袋1 批、殘
      渣袋3 個、葡萄糖粉1 包及門號為0000000000、00000000
      00、0000000000號之行動電話各1 具（以上保管字號為臺
      灣士林地方法院96年度保字第997 號），或係被告丁○○
      施用第二級毒品安非他命所用之物，或非被告丁○○所有
      之物，是依卷內現存事證，尚無從認定與其所涉上開販賣
      第二級毒品及轉讓禁藥犯行有何關聯，爰均不另為沒收銷
      燬及沒收之宣告，附此敘明。
、無罪部分：
  一、公訴意旨另以：(一)被告丁○○明知安非他命係毒品危害防
      制條例列管之第二級毒品，亦係行政院衛生署明令公告之
      毒害藥品，屬藥事法第22條第1 款規定之禁藥，不得轉讓
      ，竟基於轉讓之犯意，於95年9 月至10月間（應扣除前開
      論罪科刑之時間），在臺北縣淡水鎮○○路216 巷口，無
      償提供第二級毒品安非他命予證人丙○○施用一次；(二)被
      告丁○○、乙○○係同居男女，共同基於販賣安非他命之
      犯意聯絡，自96年年初起，持0000000000號行動電話與證
      人甲○○持用之0000000000、0000000000號行動電話聯繫
      後，以被告丁○○駕車搭載被告乙○○至臺北縣淡水鎮一
      帶約定地點，搖下車窗，由被告乙○○將安非他命交予證
      人甲○○並向證人甲○○收錢之交易方式，至少10次以上
      （有關被告丁○○部分應扣除前開論罪科刑之時間，而為
      9 次以上），以每次1,000 元或2,000 元之價格，販賣安
      非他命予證人甲○○。因認被告丁○○及乙○○上開之行
      為分別涉犯毒品危害防制條例第4 條第2 項之販賣第二級
      毒品罪嫌，而被告丁○○前開行為則另涉藥事法第83條第
      1 項之明知為禁藥而轉讓罪嫌等語。
  二、按被告未經審判證明有罪確定前，推定其為無罪；又犯罪
      事實應依證據認定之，無證據不得認定犯罪事實；又不能
      證明被告犯罪者，應諭知無罪之判決，刑事訴訟法第154
      條第1項 、第2 項及第301 條第1 項分別定有明文。又事
      實之認定，應憑證據，如未能發現相當證據，或證據不足
      以證明，自不能以推測或擬制之方法，為裁判基礎（最高
      法院40年度臺上字第86號判例參照）。另認定犯罪事實所
      憑之證據，雖不以直接證據為限，間接證據亦包括在內；
      然而無論直接或間接證據，其為訴訟上之證明，須於通常
      一般之人不致有所懷疑，而得確信其為真實之程度者，始
      得據為有罪之認定，倘其證明尚未達到此一程度，而有合
      理之懷疑存在時，即無從為有罪之認定，亦有最高法院76
      年度臺上字第4986號判例可資參照。況刑事訴訟法第161
      條第1 項亦規定，檢察官就被告犯罪事實，應負舉證責任
      ，並指出證明之方法，是檢察官對於起訴之犯罪事實，應
      負提出證據及說服之實質舉證責任，倘其所提出之證據，
      不足為被告有罪之積極證明，或其指出證明之方法，無從
      說服法院以形成被告有罪之心證，基於無罪推定之原則，
      自應為被告無罪判決之諭知，最高法院92年度臺上字第12
      8 號著有判例可資參照。次按，施用毒品者，其所稱向某
      人購買之供述，須補強證據以擔保其供述之真實性。良以
      施用毒品者其供述之憑信性本不及於一般人，況施用毒品
      者其供出來源，因而破獲者，法律復規定得減輕其刑，其
      有為偵查機關誘導、或為邀輕典而為不實之陳述之可能，
      其供述之真實性自有合理之懷疑。是施用毒品者關於其向
      某人購買毒品之供述，必須補強證據佐證，以擔保其供述
      之真實性，俾貫澈刑事訴訟無罪推定及嚴格證明之基本原
      則。而茲所謂補強證據，指其他有關證明施用毒品者之關
      於毒品交易之供述真實性之相關證據而言，必須與施用毒
      品者關於毒品交易之供述，具有相當程度之關連性，而足
      使一般人對施用毒品者關於毒品交易之供述，並無合理之
      懷疑存在，而得確信其為真實，始足當之，最高法院94年
      度臺上字第2033號判決要旨可資參照。
  三、被告丁○○被訴轉讓禁藥部分：
      公訴意旨認被告丁○○上開行為涉有藥事法第83條第1 項
      之明知為禁藥而轉讓犯行，無非係以：前揭犯罪事實，業
      據證人丙○○於偵查中證述在卷為其主要論據。訊據被告
      丁○○堅詞否認有何公訴意旨所稱上開轉讓禁藥犯行，辯
      稱：其並未於前開時地交付禁藥即第二級毒品安非他命供
      證人丙○○施用等語。經查：證人丙○○雖於96年10 月2
      日檢察官訊問時結證稱：被告丁○○曾於95年9 月、10月
      ，在其位於臺北縣淡水鎮沙崙住處之巷口，免費提供第二
      級毒品安非他命供其施用二次等語，然證人丙○○所為上
      開指訴之內容，除前開論罪科刑之轉讓禁藥部分外，僅有
      被告丁○○與證人丙○○於95年10月21日所為之通訊監察
      譯文可資為補強證據，而依該通訊監察譯文所載內容，觀
      諸證人丙○○於本院97年6 月4 日審理中證稱：譯文內容
      所提及之「硬的」係指安非他命，「軟的」係指海洛因等
      語，足見該譯文乃僅針對第一級毒品海洛因交易條件所為
      之討論，自難據為認定被告丁○○確曾轉讓禁藥即第二級
      毒品安非他命予證人丙○○，是被告丁○○所涉此部分之
      轉讓禁藥犯行，尚屬無法證明。此外，復查無其他積極證
      據足資證明被告丁○○有何公訴意旨所稱之轉讓禁藥犯行
      ，依照前開之說明，自應為被告無罪之諭知。
  四、被告丁○○、乙○○被訴販賣第二級毒品安非他命部分：
      公訴意旨認被告丁○○、乙○○涉有上開毒品危害防制條
      例第4 條第2 項之販賣第二級毒品罪犯行，無非係以：前
      揭犯罪事實，業據證人甲○○於警詢及96年10月2 日偵查
      中證述在卷，並有門號0000000000號行動電話之通訊監察
      譯文在卷可參，且有第二級毒品安非他命3 包、鏟管2支
      、毒品分裝袋1 批、毒品殘渣袋2 個及門號為0000000000
      號行動電話1 具扣案可資佐證為其主要論據。訊據被告丁○○固不否認曾於前揭時地為警查獲持有上開第二級毒品
      甲基安非他命之事實，然被告丁○○、乙○○均堅詞否認
      有何公訴意旨所稱販賣第二級毒品安非他命犯行，辯稱：
      渠等均未販賣第二級毒品安非他命予證人甲○○等語。經
      查：
      (一)被告丁○○所涉於96年2 月25日販賣第二級毒品安非他
        命予證人甲○○之犯行，已如前述，而證人甲○○於96
        年10月2 日檢察官訊問時雖結證稱：其自96年年初開始
        陸續向被告丁○○購買第二級毒品安非他命，其交易模
        式為被告丁○○駕車搭載被告乙○○至約定交易地點，
        由被告乙○○搖下車窗並交付第二級毒品安非他命予其
        施用，且由被告乙○○向其收取價金等語，然其於96
        年10月9 日檢察官訊問及本院審理中均改稱：其並未向
        被告丁○○及乙○○購買毒品等語，觀諸被告丁○○與
        證人甲○○於96年2 月25日所為之通訊監察譯文內容，
        僅為被告丁○○及證人甲○○之對話，且依卷內現存事
        證亦無從認定被告丁○○於96年2 月25日確曾交付第二
        級毒品安非他命予證人甲○○並收取價金，自難僅以被
        告甲○○所為之上開證言逕為認定被告乙○○就被告丁○○於96年2 月25日所為販賣第二級毒品安非他命之犯
        行有何犯意聯絡及行為分擔。
      (二)公訴意旨另認被告丁○○及乙○○除上開96年2 月25日
        之販賣第二級毒品安非他命犯行外，另涉有販賣第二級
        毒品安非他命予證人甲○○達九次以上之犯行，然公訴
        意旨並未具體指明犯罪時間、地點、數量及價格，而證
        人甲○○於96年10月2 日檢察官訊問時雖結證稱：其自
        96年年初開始陸續向被告丁○○購買第二級毒品安非他
        命達10次以上，均係以其所使用之0000 000000 號行動
        電話撥打0000000000號行動電話連絡，其交易模式為被
        告丁○○駕車搭載被告乙○○至約定交易地點，由被告
        乙○○搖下車窗並交付第二級毒品安非他命予其施用，
        且由被告乙○○向其收取價金等語，然依卷內所附門號
        0000000000號行動電話之通訊監察譯文觀之，除96 年2
        月25日外，並無與證人甲○○之通話紀錄，是其上開證
        言內容之真實性即有疑問；又證人甲○○於本院審理中
        證稱：其因得悉被告丁○○及乙○○向警供述曾向其購
        買第二級毒品安非他命始於偵查中指證渠等販賣等語，
        而被告丁○○及證人甲○○分別係於96年5 月23 日8時
        及11時30分為警執行搜索而查獲，亦有搜索扣押筆錄在
        卷可參，觀諸被告丁○○及乙○○之96年5 月23日警詢
        筆錄，渠等確曾於警詢中供述向證人甲○○購買第二級
        毒品甲基安非他命等語，亦難僅以證人甲○○於偵查中
        所為之上開證言逕為不利被告丁○○及乙○○之認定；
        又扣案之透明結晶3 包，經送臺北榮民總醫院檢驗之結
        果，檢出含有第二級毒品安非他命成分，雖有該院96
        年6 月21日出具之鑑定書一紙在卷可參，然此僅足以證
        明被告丁○○於查獲時持有第二級毒品安非他命之事實
        ，況被告丁○○於96年5 月23日所採集之尿液，經送臺
        灣尖端先進生技醫藥股份有限公司以氣相層析質譜儀檢
        驗之結果，呈安非他命類陽性反應，亦有該公司96 年5
        月31日所出具之濫用藥物尿液檢驗報告一份附卷可稽，
        是自難以前開扣案物品逕為認定被告丁○○及乙○○有
        何販賣第二級毒品安非他命予證人甲○○之行為。
      綜上所述，被告丁○○及乙○○所涉此部分販賣第二級毒
      品安非他命犯行，尚屬無從證明。此外，復查無其他積極
      事證足資證明被告丁○○及乙○○有何公訴意旨所稱之販
      賣第二級毒品安非他命犯行，依照前揭之說明，自應均為
      被告無罪之諭知。
肆、至證人甲○○於本院97年6 月4 日審理中所為之證言，經核
    與其於96年10月2 日偵查中所為之證言互有出入，參照如附
    表編號二所示之通訊監察譯文內容，是否涉有刑法第168 條
    之偽證罪嫌，宜由檢察官另行依法處理。
據上論斷，應依刑事訴訟法第299 條第1 項前段、第301 條第1
項，藥事法第83條第1 項，毒品危害防制條例第4 條第6 項、第
2 項、第19條第1 項，刑法第11條、第25條第2 項、第47條第1
項、第51條第5 款、第38條第1 項第2 款，中華民國九十六年罪
犯減刑條例第2 條第1 項第3 款、第7 條、第11條，判決如主文
。
本案經檢察官鄭富城到庭執行職務。
中    華    民    國    97    年    9     月    17    日
                  刑事第五庭庭審判長  法  官  李育仁
                                      法  官  許辰舟
                                      法  官  黃雅君
以上正本證明與原本無異。
如不服本判決，應於收受送達後10日內向本院提出上訴書狀，其
未敘述上訴理由者，應於上訴期間屆滿後20日內向本院補提理由
書狀（均須按他造當事人之人數附繕本）。
                                      書記官  簡湘雲
中    華    民    國    97    年    9     月    17    日
玲附錄本案論罪科刑法條:
藥事法第83條第1項：
明知為偽藥或禁藥，而販賣、供應、調劑、運送、寄藏、牙保、
轉讓或意圖販賣而陳列者，處7 年以下有期徒刑，得併科新臺幣
5 百萬元以下罰金。
毒品危害防制條例第4條第6項、第1項
製造、運輸、販賣第一級毒品者，處死刑或無期徒刑；處無期徒
刑者，得併科新臺幣 1 千萬元以下罰金。
前五項之未遂犯罰之。
  附表
┌──┬───┬─────────────────────┐
│編號│對象  │  通訊監察譯文內容                        │
├──┼───┼─────────────────────┤
│ 一 │丙○○│ 95年10月22日（16：27）                   │
│    │      │ A：喂！                                  │
│    │      │ B：昭仁喔！                              │
│    │      │ A：嗯！怎樣？                            │
│    │      │ B：硬的拿兩千塊好嗎？                    │
│    │      │ A：你在哪裡？                            │
│    │      │ B：在你家附近啦                          │
│    │      │ A：在我家附近                            │
│    │      │ B：在英專路旁邊                          │
│    │      │ A：我說要拿去哪裡啊                      │
│    │      │ B：就是淡水這裡啊！去你家                │
│    │      │ A：好啦                                  │
├──┼───┼─────────────────────┤
│二  │甲○○│ 96年2月25日（20：22）                    │
│    │      │ A ：阿勝喔！我跟你說喔！我這邊1 克2 千， │
│    │      │     2 克4千                              │
│    │      │ B ：你要賣喔？                           │
│    │      │ A ：對啊！趕要錢                         │
│    │      │ B ：好啊！你賣我啊                       │
│    │      │ A ：你現在人在哪裡？                     │
│    │      │ B ：我人在竹圍                           │
│    │      │ A ：你可以過來淡水嗎？                   │
│    │      │ B ：我就是不能去淡水                     │
│    │      │ A ：為什麼？                             │
│    │      │ B ：就是不方便來淡水，我何必跑來竹圍     │
│    │      │ A ：好啊！竹圍哪裡？                     │
│    │      │ B ：你到竹圍在打給我好了                 │
└──┴───┴─────────────────────┘


司法院資訊處製作；財團法人民間司法改革基金會備份。
